# 增资

提问人：chen_hp 时间：2011-04-15 10:46:47
我公司是上市公司，想从1.4亿增资到2.8亿，资本公积转赠股本，需要聘用有证券资格的事务所还是一般的事务所就可以了，收费是多少啊，如果有想做这个业务的留言

回答人：chenyiwei
应由具有证券资格的会计师事务所执行此项业务。一般情况下多数是由承办你公司年审业务的事务所来做。